【裁判字號】    97,訴,248
【裁判日期】    970416
【裁判案由】    毒品危害防制條例
【裁判全文】
臺灣基隆地方法院刑事判決               97年度訴字第248號
公  訴  人  臺灣基隆地方法院檢察署檢察官
被      告  甲○○
上列被告因違反毒品危害防制條例案件，經檢察官提起公訴（97
年度毒偵字第164 號），於本院準備程序進行中，被告就被訴之
事實為有罪之陳述，本院合議庭乃裁定由受命法官獨任依簡式審
判程序進行審理，並判決如下：
    主  文
甲○○施用第一級毒品，累犯，處有期徒刑拾月。
    事  實
一、甲○○前因施用第一級毒品案件，經本院裁定送觀察、勒戒
    後，因無繼續施用毒品之傾向，於民國93年5月26 日釋放，
    並由臺灣基隆地方法院檢察署檢察官於同年5月24 日，以93
    年度毒偵字第93號、第764 號為不起訴處分確定。復因施用
    第一級毒品案件，經臺灣高等院於94年9月16日以94 年度上
    訴字第2181號判處7月確定。又因竊盜案件，經本院於94年6
    月30日，以94年度基簡字第403號判決判處有期徒刑5月確定
    ，上開二案嗣經臺灣高等法院於95 年1月27日以95年度聲字
    第142號裁定應執行有期徒刑10月確定，於95年7月25日縮刑
    期滿執行完畢。又因施用第一級毒品案件，經本院於96年1
    月2日以95年訴字第848號判處有期徒刑9 月確定，嗣經本院
    以96年度聲減字第144號裁定減刑為有期徒刑4月又15日確定
    ，甫於96年7月22 日縮刑期滿執行完畢。詎甲○○仍不知戒
    除毒癮，復基於共同施用第一級及第二級毒品之犯意，於96
    年12月10日中午（起訴書記載為96年12月11日19時55分許為
    警採尿前各回溯24小時、96小時內某時），在其位於基隆市
    安樂區○○○街62巷43號住處（起訴書記載為在不詳地點）
    ，以將毒品海洛因與安非他命共同置放在玻璃管吸食器內，
    以燒烤方式，施用第一級毒品海洛因及第二級毒品安非他命
    1次，嗣因其係毒品列管人口，經通知其於96年12月11日16
    時30分許到場，經甲○○同意採驗其尿液結果呈安非他命、
    甲基安非他命、嗎啡及可待因陽性反應，而悉上情。
二、案經基隆市警察局第二分局報告臺灣基隆地方法院檢察署檢
    察官偵查起訴。
    理  由
一、程序事項：
    本件被告甲○○所犯者非為死刑、無期徒刑、最輕本刑為3
    年以上有期徒刑之罪或高等法院管轄第一審案件，其於準備
    程序進行中，先就被訴事實為有罪之陳述，經告知其簡式審
    判程序之旨，並聽取公訴人、被告之意見後，本院依刑事訴
    訟法第273條之1第1 項之規定，裁定由受命法官獨任進行簡
    式審判程序，合先敘明。
二、認定事實所依據之證據及理由：
    (一)被告自白：被告於本院審理中自白其於上開時、地，以一
      個以玻璃管吸食器燒烤方式同時施用第一級毒品海洛因及
      第二級毒品安他命1 次之犯行事實，其任意自白核與下列
      事證相符，應堪採為證據。
    (二)尿液檢驗結果：
      臺灣尖端先進生技醫藥股份有限公司濫用藥物檢驗報告乙
      紙（附於偵查卷第12頁），可證採集被告尿液檢體送驗結
      果呈安非他命（1685ng/ml）、甲基安非他命（13100ng/m
      l）、嗎啡（17370ng/ml）、可待因（3240ng/ml）陽性反
      應。
    (三)臺灣高等法院被告全國前案紀錄表附卷可參，足認被告確
      有如事實欄所載之觀察、勒戒及徒刑之執行等事實。
三、論罪及科刑之理由：
  (一)查海洛因及安非他命、甲基安非他命分別係毒品危害防制條
    例所列管之第一級及第二級毒品，此為該條例第2條第2項第
    1 款、第2 款所明定。核被告所為，係犯毒品危害防制條例
    第10條第1項之施用第一級毒品罪、同條第2項之施用第二級
    毒品罪。被告持有第一級毒品海洛因、第二級毒品安非他命
    之低度行為，應分別為施用第一級、第二級毒品之高度行為
    所吸收，均不另論罪。又被告於本院準備程序中供承：係以
    將安非他命及海洛因一起放在玻璃管吸食器燒烤方式一起施
    用等語（詳本院97年4月9日準備程序筆錄第2 頁），且尚無
    證據證明其是分別施用，故應認其以一行為，同時施用海洛
    因及安非他命，觸犯構成要件不同之罪名，為想像競合犯，
    應依刑法第55條規定，從一重之施用第一級毒品罪論處。
  (二)查被告曾有如前所述之犯罪科刑及刑之執行情形，此有臺灣
    高等法院被告前案紀錄表在卷可稽，其於有期徒刑執行完畢
    後，5 年以內，故意再犯本起最重本刑有期徒刑以上之罪，
    為累犯，應依刑法第47條第1項規定，加重其刑。
  (三)爰審酌立法院於86年10月30日三讀通過於87年5月20 日公布
    ，同年月22日生效之毒品危害防制條例，該條例對於施用毒
    品之被告改以治療、矯治為目的，非重在處罰，是被告違反
    本罪實係基於「病患性」行為，而對他人甚少損害，然被告
    前曾因施用毒品，經送觀察勒戒、強制戒治及判決執行，有
    上開前案紀錄表為憑，素行非佳，經警查獲後仍未戒絕，如
    前次輕度量刑就被告言已無法收矯治之效在衡量被告其餘犯
    罪之動機、目的、犯罪時所受之刺激、犯罪之手段、犯人之
    生活狀況、品行、智識程度、犯罪所生之危險或損害、犯罪
    後之態度等一切情狀，判處主文所示之刑。
據上論斷，應依刑事訴訟法第273條之1第1項、第299條第1 項前
段，毒品危害防制條例第23條第2項、第10條第1項、第2項，刑
法第11條、第55條、第47條第1項，判決如主文。
本案經檢察官乙○○到庭執行職務。
中    華    民    國    97    年    4    月    16    日
                  刑事第三庭法  官  林淑鳳
以上正本證明與原本無異。
如不服本判決應於收受本判決後10日內向本院提出上訴書狀，其
未敘述上訴理由者，並得於提起上訴後10日內向本院補提理由書
狀（均須按他造當事人之人數附繕本）「切勿逕送上級法院」。
中    華    民    國    97    年    4    月    18    日
                            書記官  郭廷耀
附錄論罪法條：
毒品危害防制條例第10條第1、2項
施用第一級毒品者，處 6 月以上 5 年以下有期徒刑。
施用第二級毒品者，處 3 年以下有期徒刑。


司法院資訊處製作；財團法人民間司法改革基金會備份。
